臺灣臺南地方法院刑事判決
109年度交易字第553號
公  訴  人  臺灣臺南地方檢察署檢察官
被      告  陳進添





上列被告因公共危險案件，經檢察官提起公訴（109年度偵字第1
0594號、第10768號、第11211號），本院判決如下：
    主  文
陳進添吐氣所含酒精濃度達每公升零點二五毫克以上而駕駛動力
交通工具，累犯，處有期徒刑玖月；又吐氣所含酒精濃度達每公
升零點二五毫克以上而駕駛動力交通工具，累犯，處有期徒刑拾
月；又吐氣所含酒精濃度達每公升零點二五毫克以上而駕駛動力
交通工具，累犯，處有期徒刑拾壹月。應執行有期徒刑壹年捌月
。
    事  實
一、陳進添明知飲用酒類後將會影響其駕駛動力交通工具之操控
    能力，仍為下列行為：
　㈠於民國109年5月28日7時許至同日14時30分許，在臺南市關 
    廟區四維街與同區勝利街交接口之雜貨店飲酒後，駕駛車牌
    號碼000-000號機車上路行駛，嗣行經臺南市○○區○○路00號
    前，為警查覺並對其實施吐氣酒精濃度測試，而於同日14時
    57分許測得其吐氣所含酒精濃度達每公升1點29毫克而查獲
    。
　㈡於109年6月2日7時許至同日13時許，在臺南市關廟區某友人
    住處飲酒後，駕駛車牌號碼000-000號機車上路行駛，嗣行
    經臺南市○○區○○路00號前，為警查覺並對其實施吐氣酒精濃
    度測試，而於同日14時19分許測得其吐氣所含酒精濃度達每
    公升1點31毫克而查獲。
　㈢於109年6月5日12時許至同日17時許，在臺南市關廟區松腳里
    某友人住處飲酒後，駕駛車牌號碼000-000號機車上路行駛
    ，嗣行經臺南市○○區○○街000號前，為警攔查並對其實施吐
    氣酒精濃度測試，而於同日17時45分許測得其吐氣所含酒精
    濃度達每公升1點38毫克而查獲。
二、案經臺南市政府警察局歸仁分局報請臺灣臺南地方檢察署檢
    察官偵查起訴。
    理  由
一、本判決下列所引用之各項證據，至言詞辯論終結前均未見檢
    察官及被告陳進添聲明異議之情形，本院審酌各該證據作成
    之客觀環境及條件，均無違法或不當取證或其他顯不可信之
    情形，作為證據使用皆屬適當，依刑事訴訟法第159條之5之
    規定，均有證據能力。
二、訊據被告對於上揭事實均坦承不諱，並有臺南市政府警察局
    歸仁分局當事人酒精測定紀錄表3份、財團法人工業技術研
    究院呼氣酒精測試器檢定合格證書1份及臺南市政府警察局
    舉發違反道路交通管理事件通知單3份可稽，事證明確，被
    告犯行洵堪認定。
三、論罪科刑部分：
  ㈠核被告三次所為，均犯刑法第185條之3第1項第1款之吐氣所
    含酒精濃度達每公升0點25毫克以上而駕駛動力交通工具罪
    。上開犯行，犯意各別、行為互異，應分論併罰之。被告於
    105年間因犯與本件相同之罪名，經法院分別裁定應執行有
    期徒刑1年7月、1年8月確定，經接續執行而於108年7月10日
    執行完畢，有臺灣高等法院被告前案紀錄表1份可憑，其於
    徒刑執行完畢後，5年以內故意再犯本件有期徒刑以上之罪
    ，係為累犯，則被告先前已有多次因犯相同罪名而經判刑處
    罰，卻未知警惕守法，猶反覆再犯刑法第185條之3第1項第1
    款之罪，刑罰反應力薄弱，參酌司法院大法官釋字第775號
    解釋意旨，依刑法第47條第1項規定加重其刑。
　㈡爰審酌被告明知酒精成分對人之注意力、控制力及反應能力
    皆有不良影響，酒後駕車對一般往來之公眾及駕駛人自身皆
    具高度危險性，竟枉顧法律禁止規範與公眾道路通行之安全
    ，執意於飲酒後吐氣所含酒精濃度已達每公升1點29毫克、1
    點31毫克、1點38毫克之狀況下，駕駛機車行駛於道路，漠
    視輕忽公眾交通之安全，對行車大眾及路人之生命、身體安
    全造成危害，然念其犯後尚知坦承犯行，犯後態度堪稱良好
    ，且因顱內出血、右眼球創傷性破裂、顏面骨骨折送醫住院
    治療，出院後由其弟陳進水及臺南市政府社會局分擔費用而
    住於臺南市私立馨園老人長期照顧中心，為陳進水於審理中
    所陳，並有國立成功大學醫學院附設醫院109年8月20日成附
    醫外字第1090016585號函、109年10月27日成附醫醫事字第1
    090018687號書函各1份可參，復兼衡其自述係國中畢業、無
    業而無人須行扶養之智識程度及家庭、經濟狀況等一切情狀
    ，分別量處如主文所示之刑，並定其應執行刑。
據上論斷，應依刑事訴訟法第299條第1項前段，刑法第185條之3
第1項第1款、第47條第1項、第51條第5款，刑法施行法第1條之1
第1項，判決如主文。
本案經檢察官廖羽羚到庭執行職務。
中　　華　　民　　國　　110 　年　　1 　　月　　6 　　日
                  刑事第七庭  法　官　陳威龍
以上正本證明與原本無異。
如不服本判決應於收受本判決後20日內向本院提出上訴書狀，並
應敘述具體理由。其未敘述上訴理由者，應於上訴期間屆滿後20
日內向本院補提理由書狀（均須按他造當事人之人數附繕本）「
切勿逕送上級法院」。 
　　　　　　　　　　　　　　　書記官　楊琄琄
中　　華　　民　　國　　110 　年　　1 　　月　　7 　　日
附錄論罪科刑法條：
刑法第185條之3第1項第1款：
駕駛動力交通工具而有下列情形之一者，處二年以下有期徒刑，
得併科二十萬元以下罰金：
一、吐氣所含酒精濃度達每公升零點二五毫克或血液中酒精濃度
    達百分之零點零五以上。